臺灣橋頭地方法院刑事判決　　　　　　　110年度訴字第360號
公　訴　人　臺灣橋頭地方檢察署檢察官
被　　　告　鄭家忠
指定辯護人　陳昭琦義務律師
被　　　告　孫愼鴻
指定辯護人　顏知樂義務律師
被　　　告　佘威霆
指定辯護人　葛孟靈義務律師
上列被告因違反毒品危害防制條例等案件，經檢察官提起公訴（
110 年度偵字第10140 、10974 號），本院判決如下：
    主  文
鄭家忠犯如附表一編號1 至編號11所示之罪，各處如同表「主文
及沒收欄」所示之刑及沒收。其中附表一編號1 至編號8 所示之
罪，應執行有期徒刑柒年貳月，附表一編號9 至編號10所示之罪
，應執行有期徒刑陸月。沒收部分併執行之。
孫愼鴻犯如附表一編號2 至編號3 所示之罪，各處如同表「主文
及沒收欄」所示之刑及沒收。應執行有期徒刑貳年拾月。
佘威霆犯如附表一編號8 、編號12所示之罪，各處如同表「主文
及沒收欄」所示之刑及沒收。應執行有期徒刑伍年柒月。沒收部
分併執行之。
    犯罪事實
一、鄭家忠、孫愼鴻、佘威霆均明知甲基安非他命係毒品危害防
    制條例第2 條第2 項第2 款規定所列管之第二級毒品，未經
    許可，依法不得持有、販賣、轉讓、施用；且鄭家忠亦明知
    甲基安非他命同時係藥事法第22條第1 項第1 款規定所列管
    之禁藥，未經許可，依法不得轉讓。其3 人竟單獨或共同為
    下列犯行：
（一）鄭家忠基於販賣第二級毒品甲基安非他命以營利之犯意，
      而為附表一編號1 至7 所示犯行。
（二）孫愼鴻基於幫助販賣第二級毒品甲基安非他命以營利之犯
      意，而為附表一編號2 、3 所示犯行。
（三）鄭家忠、佘威霆共同基於販賣第二級毒品甲基安非他命以
      營利之犯意，而為附表一編號8 所示犯行。
（四）鄭家忠基於轉讓禁藥甲基安非他命之犯意，而為附表一編
      號9 、10所示犯行。
（五）鄭家忠基於幫助施用第二級毒品甲基安非他命之犯意，而
      為附表一編號11所示犯行。
（六）佘威霆基於共同販賣第二級毒品甲基安非他命以營利之犯
      意，而為附表一編號12所示犯行。
    嗣經警對鄭家忠持用之行動電話門號0000000000號行動電話
    、孫愼鴻持用之行動電話門號0000000000號、佘威霆持用之
    行動電話門號0000000000號執行通訊監察，並持本院核發之
    搜索票，於110 年7 月28日對鄭家忠、孫愼鴻、佘威霆執行
    搜索，於110 年7 月29日對洪柏融、歐○○執行搜索，扣得
    如附表二所示之物，因而查悉上情。
二、案經臺南市政府警察局刑事警察大隊移送臺灣橋頭地方檢察
    署檢察官偵查起訴。
    理  由
壹、程序部分
    按被告以外之人於審判外之言詞或書面陳述，除法律有規定
    者外，不得作為證據；被告以外之人於審判外之陳述，雖不
    符前4 條之規定，而經當事人於審判程序同意作為證據，法
    院審酌該言詞陳述或書面陳述作成時之情況，認為適當者，
    亦得為證據，刑事訴訟法第159 條第1 項、第159 條之5 第
    1 項分別定有明文。本件所引用之被告鄭家忠、孫愼鴻、佘
    威霆以外之人於審判外之陳述，檢察官、被告3 人、辯護人
    於本院審判程序時均同意有證據能力（訴字卷第234 頁），
    本院審酌前開證據作成或取得時之狀況，並無違法或不當情
    事，復經本院於審判期日依法進行調查、辯論，應均具證據
    能力，合先敘明。
貳、實體部分
一、認定事實所憑之證據及理由
（一）訊據被告3 人對於事實欄所示犯罪事實，於警詢、偵查中
      、本院審理中均坦承不諱（警一之一卷第12、15、132 至
      134 、138 至139 、141 至166 、360 頁，警二之一卷第
      7 、47至53、194 頁，偵三卷第354 至355 頁，訴字卷第
      236 至237 頁），核與證人即共同被告鄭家忠、孫愼鴻、
      證人陳○○、洪○○、歐○○於警詢之證述、偵查中之（
      具結）證述互核相符（警一之一卷第279 至280 、303 頁
      ，警一之二卷第418 至426 、429 至435 、502 至514 、
      518 至521 、634 至640 頁，警二之一卷第69、187 至18
      9 、195 、343 至348 、371 至373 、439 頁，警二之二
      卷第485 至487 頁，偵一卷第368 頁，偵四卷第66、71至
      72頁），並有臺南市政府警察局刑事警察大隊扣押筆錄、
      扣押物品目錄表、扣押物品收據、扣押物品照片（被告鄭
      家忠、孫愼鴻、佘威霆）、110 年聲監續字第166 號、本
      院110 年聲監字第82號、110 年聲監續字第218 號、110
      年聲監續字第310 號通訊監察書、通訊監察譯文、手機通
      聯紀錄翻拍照片等件附卷可佐（警一之一卷第29至51、12
      5 至127 、167 至169 、173 至181 、198 至210 、219
      至225 、365 至371 、393 至397 頁，警一之二卷第453
      、455 至456 、460 至462 、585 至596 、679 至681 頁
      ，警二之一卷第365 頁，警二之二卷第533 至535 、571
      至573 、574 至576 、579 至581 、651 至663 頁，偵三
      卷第327 、339 至341 頁），及附表二編號1 所示扣案物
      可佐，是被告3人之自白與事實相符，堪予採信。
（二）按販賣毒品罪，係以行為人主觀上有營利之意圖，客觀上
      將毒品價售或有償讓與他人為其構成要件，若行為人主觀
      上並無營利之意圖，即與販賣毒品罪之構成要件不相符合
      （最高法院102 年度台上字第2541號判決要旨參照）。查
      被告鄭家忠、孫愼鴻與佘威霆與附表一編號1 至8 、12所
      示購毒者非至親好友或有錢財共通關係，且被告鄭家忠、
      佘威霆出面交付甲基安非他命予各該購毒者時均有收取如
      附表一各該欄位所示價金，業經審認如前，若無藉販賣毒
      品牟利之情，自無費心甘受重典而涉犯販賣毒品之必要，
      足認被告鄭家忠、佘威霆係為藉由販賣甲基安非他命牟利
      ，其主觀上具有營利之意圖甚明。而被告孫愼鴻就附表一
      編號2 、3 部分固未朋分販賣毒品所得，然此部分仍不影
      響其幫助被告鄭家忠販賣毒品以營利之犯意認定，併此敘
      明。
（三）綜上，本案事證明確，被告3 人犯行均堪認定，應依法論
      科。
二、論罪科刑
（一）甲基安非他命係毒品危害防制條例第2 條第2 項第2 款所
      定之第二級毒品，亦為藥事法第22條第1 款所稱之禁藥，
      倘行為人明知為甲基安非他命，而將微量（即未達行政院
      依上開條例第8 條第6 項規定所公告之一定數量）之甲基
      安非他命轉讓他人，毒品危害防制條例第8 條第2 項及藥
      事法第83條第1 項均定有處罰明文，前者法定刑為「6 月
      以上5 年以下有期徒刑，得併科新台幣70萬元以下罰金」
      ，且係前法；後者法定刑為「7 年以下有期徒刑，得併科
      新台幣5 千萬元以下罰金」，並屬後法，此即同一犯罪行
      為而同時有二種法律可資處罰之法條競合情形，應依「重
      法優於輕法」、「後法優於前法」法理，擇一適用較重之
      後法即藥事法第83條第1 項之轉讓禁藥罪處斷（最高法院
      99年度台上字第1367號判決意旨參照）。
（二）罪名與罪數
      1.核被告鄭家忠就附表一編號1 至8 所為，均係犯毒品危
        害防制條第4 條第2 項之販賣第二級毒品罪，就編號9
        至10所為，均係犯藥事法第83條第1 項之轉讓禁藥罪，
        就編號11所為，係犯刑法第30條第1 項、毒品危害防制
        條例第10條第2 項之幫助施用第二級毒品罪。
      2.被告孫愼鴻就附表一編號2 至3 所為，均係犯刑法第30
        條第1 項、毒品危害防制條例第4 條第2 項幫助販賣第
        二級毒品罪。
      3.被告佘威霆就附表一編號8 、12所為，均係犯毒品危害
        防制條第4 條第2 項之販賣第二級毒品罪。
      4.被告鄭家忠、佘威霆販賣第二級毒品前，持有該等毒品
        之低度行為，為販賣之高度行為所吸收，不另論罪；至
        於被告鄭家忠如附表一編號9 、10轉讓甲基安非他命之
        行為，因已論處轉讓禁藥罪，而無從就被告持有所轉讓
        甲基安非他命之行為而割裂適用毒品危害防制條例，且
        藥事法並無處罰持有禁藥之明文規定，本院自無庸再予
        論述此部分吸收關係。
      5.被告鄭家忠、佘威霆就附表一編號8 部分間具有犯意聯
        絡、行為分擔，佘威霆就附表一編號12部分，與「阿明
        」具有犯意聯絡、行為分擔，應論以共同正犯。
      6.被告鄭家忠所犯11罪，被告孫愼鴻所犯2 罪，被告佘威
        霆所犯2 罪，犯意各別，行為互殊，應予分論併罰。
（三）減輕事由
      1.幫助犯減輕部分
        被告孫愼鴻就附表一編號2 至3 所為，均係基於幫助之
        犯意而為販賣第二級毒品罪，被告鄭家忠就附表編號11
        所為，亦係基於幫助之犯意而為施用第二級毒品罪，此
        部分均應依刑法第30條第2 項規定，按正犯之刑減輕之
        。
      2.偵審自白減輕部分
        ⑴按毒品危害防制條例第17條第2 項規定，旨在獎勵犯
          罪人之悛悔，同時使偵查或審判機關易於發現真實，
          以利毒品查緝，俾收防制毒品危害之效，苟被告於偵
          查及審判中均有自白，即應依法減輕其刑。查被告3
          人就其等於附表一編號1 至8 、12所示（幫助）販賣
          第二級毒品之犯罪事實於偵查中及本院審理時均已自
          白不諱，均應依毒品危害防制條例第17條第2 項之規
          定減輕其刑。
        ⑵就被告鄭家忠於附表一編號9 、10所犯轉讓禁藥罪部
          分，被告鄭家忠於警詢、偵訊中及本院審理中均坦承
          犯行業如前述，復考量被告上開轉讓之禁藥亦為第二
          級毒品甲基安非他命，而毒品危害防制條例第17條第
          2 項規定之立法理由，係認於是類案件比較隱密複雜
          ，蒐證調查不易，定罪相對困難，如行為人得以及時
          悔悟自白，非但有利於偵審程序之順利進行，亦易折
          服而告確定，兼可收節省訴訟勞費之相同法理；並避
          免在行為人轉讓毒品超過一定數量及所轉讓之對象為
          未成年人等情節較重之情形，得依同條項之規定減刑
          ，而情節相對較輕之本件情形，因法規競合之關係須
          適用藥事法，反而無法適用同條項之規定予以減刑之
          不合理現象；是在法規競合之情形，有關不法要件固
          應整體適用而不得割裂，即不能各取數法條中之一部
          分構成要件而為處罰，惟有關刑之減輕及沒收等特別
          規定，自非不能割裂而為適用（最高法院109 年度台
          上大字第4243號裁定意旨參照）。是被告鄭家忠就附
          表一編號9 、10所示犯行，依上開說明，亦應依毒品
          危害防制條例第17條第2 項之規定，減輕其刑。
      3.本案無因被告供出毒品來源而得以減輕之事由
        ⑴按毒品危害防制條例第17條第1 項規定：犯第4 條至
          第8 條、第10條或第11條之罪，供出毒品來源，因而
          查獲其他正犯或共犯者，減輕或免除其刑。其立法理
          由謂：為有效破獲上游之製毒組織，鼓勵毒販供出所
          涉案件毒品之來源，擴大落實毒品之追查，俾有效斷
          絕毒品之供給，以杜絕毒品氾濫，對查獲之毒販願意
          供出毒品來源，因而查獲其他正犯或共犯者，採行寬
          厚之刑事政策。
        ⑵經本院函詢臺灣橋頭地方檢察署（下稱橋頭地檢）與
          臺南市政府警察局刑事警察大隊（下稱臺南刑大），
          檢警是否有因被告3 人供述毒品來源，因而查獲其他
          正犯或共犯等情。臺南刑大警員職務報告略以：鄭家
          忠指證毒品來自孫靖明，經通知孫靖明到案後，其坦
          承有販賣毒品予鄭家忠，惟鄭家忠與孫靖明所述不符
          合之處，尚在釐清中；孫愼鴻所指證之毒品來源「姐
          仔」因未能提供真實年籍，無法追查；佘威霆未能提
          供毒品來源「福哥」之真實年籍，經調閱之匯款紀錄
          ，發現金融帳戶使用人「林賜福」，尚在偵查中等語
          ，有臺南刑大110 年12月17日南市警刑大偵五字第11
          00670584號函暨檢附之警員職務報告及本院公務電話
          紀錄可佐（訴字卷第183 至185 、187 頁）。是以，
          偵查機關並未因被告3 人供述毒品來源而查獲其他正
          犯或共犯，故其等本案犯行均無毒品危害防制條例第
          17條第1 項減輕或免除其刑之適用，併此敘明。
      4.刑法第59條
        ⑴按刑之量定，為求個案裁判之妥當性，法律固賦予法
          院裁量權，但此項裁量權之行使，除應依刑法第57條
          之規定，審酌行為人及其行為等一切情狀，為整體之
          評價，並應顧及比例原則與平等原則，使罪刑均衡，
          輕重得宜，以契合社會之法律感情。刑法第59條規定
          犯罪之情狀可憫恕者，得酌量減輕其刑，其所謂「犯
          罪之情狀」，與同法第57條規定科刑時應審酌之一切
          情狀，並非有截然不同之領域，於裁判上酌減其刑時
          ，應就包括刑法第57條所列舉之10款事項等犯罪一切
          情狀，予以全盤考量，審酌其犯罪有無可憫恕之事由
          ，如有無特殊之原因與環境，在客觀上足以引起一般
          同情，以及宣告法定最低度刑，是否猶嫌過重等，以
          為判斷。
        ⑵被告3 人之辯護人雖以：鄭家忠與購毒者之間都是朋
          友、同事互通有無，均係偶然受託進行毒品交易較一
          般販毒情節輕微；孫愼鴻僅是幫助鄭家忠販賣毒品，
          情節輕微；佘威霆偵審均坦承犯行，犯後態度良好等
          語（訴字卷第240 頁），為被告3 人就涉犯（幫助）
          販賣第二級毒品罪部分請求依刑法第59條規定減輕其
          刑。然查被告3 人各次（幫助）販賣第二級毒品罪，
          其法定最低本刑為10年以上有期徒刑，而被告3 人均
          因偵審自白減輕其刑，最低處斷刑即為5 年以上，被
          告孫愼鴻則另有因幫助犯而減輕，最低處斷刑為2 年
          6 月以上，考量被告3 人本件犯（幫助）販賣第二級
          毒品罪，要與一般（幫助）販賣第二級毒品犯行並無
          二致，行為本應予責難，尚無客觀上足以引起一般同
          情之特殊原因與環境，依被告3 人犯罪之具體情狀及
          行為背景觀之，倘對其等所涉販賣第二級毒品罪宣告
          最低有期徒刑5 年以上、幫助販賣第二級毒品罪宣告
          最低有期徒刑2 年6 月以上之刑，尚難認有何情輕法
          重或客觀上足以引起社會一般人同情之虞。倘遽予憫
          恕被告3 人而減輕其刑，除對其難收改過遷善之效，
          無法達到刑罰特別預防之目的外，亦易使其他販毒之
          人心生投機、甘冒風險繼續販毒，無法達到刑罰一般
          預防之目的，是被告鄭家忠上開販賣甲基安非他命8
          次、被告孫愼鴻幫助販賣甲基安非他命2 次、被告佘
          威霆販賣甲基安非他命2 次之犯行，均無適用刑法第
          59條酌減規定之餘地，併此敘明。
      5.綜上，被告鄭家忠就附表一編號1 至10犯行有前述1 項
        減輕事由（偵審自白）之適用，就附表一編號11有前述
        1 項減輕事由（幫助）之適用；被告孫愼鴻就附表一編
        號2 至3 犯行有2 項減輕事由（幫助、偵審自白）之適
        用；被告佘威霆就附表一編號8、12犯行有前述1項減輕
        事由（偵審自白）之適用，而就被告孫愼鴻部分，應依
        刑法第70條規定遞減之。
（四）爰審酌被告3 人不思守法自制，循正當途徑獲取所需，為
      獲取不法利益，鋌而走險（幫助）販賣第二級毒品甲基安
      非他命予他人，被告鄭家忠並無償轉讓、幫助施用甲基安
      非他命，助長毒品散布，危害社會治安及國民健康甚鉅，
      實應予非難。衡以被告鄭家忠販賣、轉讓、幫助施用毒品
      時間為110 年3 至5 月，購毒者、收受毒品者總共有4 人
      ，共11次之流通情形，販賣第二級毒品每次價金分別為1,
      000 至3,000 元；被告佘威霆販賣毒品時間為110 年3 至
      4 月，購毒者2 人，共2 次流通情形，販賣價金分別為2,
      500 、3,000 元，是各該宣告刑應反映其等販售價金之差
      異；且就附表一編號8 所示之罪，被告鄭家忠乃提供毒品
      且為最終保有價金之人，被告佘威霆則居於交付毒品、收
      取價金之行為分擔地位，就其等犯罪參與程度亦應於刑度
      上予以區別。酌以被告3 人自始坦承本案全部犯行之犯後
      態度，復衡以被告鄭家忠自陳高職畢業之智識程度，從事
      鐵捲門工作，月薪約3 至4 萬元，須扶養未成年子女2 名
      ，並須照顧父母親；被告孫愼鴻自陳高職畢業之智識程度
      ，從事鐵捲門工作，月薪約7 至8 萬元，與配偶同住，配
      偶身體欠佳無法工作，無子女，有負債；被告佘威霆自陳
      高職畢業之智識程度，現從事貨車司機工作，月薪約4 萬
      元，與父母同住，離婚，有2 名子女，1 名當兵、1 名就
      讀高中，需照顧父親（訴字卷第239 頁）等一切情狀，分
      別量處如附表一各該編號「主文及沒收」欄及主文欄所示
      之刑。並就鄭家忠所犯附表一編號11所示之罪，諭知易科
      罰金之折算標準。
（五）又按刑法第51條數罪併罰定執行刑之立法方式，採限制加
      重原則，亦即非以累加方式定應執行刑，如以實質累加方
      式定應執行刑，則處罰之刑度顯將超過其行為之不法內涵
      ，而違反罪責原則，復考量因生命有限，刑罰對被告造成
      之痛苦程度，係隨刑度增加而生加乘效果，非以等比方式
      增加，是以隨罪數增加遞減刑罰方式，當足以評價被告行
      為不法性之法理（即多數犯罪責任遞減原則）。本院審酌
      被告鄭家忠就附表一編號1 至8 所犯各罪均係販賣第二級
      毒品、編號9 至10所犯均係轉讓禁藥，被告孫愼鴻就附表
      一編號2 至3 所犯均係幫助販賣第二級毒品，被告佘威霆
      就附表一編號8 、12所犯均係販賣第二級毒品，犯罪時間
      間隔均非甚久，雖各罪不符合集合犯、接續犯之概念，而
      應數罪併罰，惟相較於販賣數量龐大之販毒者、轉讓禁藥
      者而言，在整體犯罪非難評價上，仍有所區別，數罪對法
      益侵害之加重效應較低，若定以過重之應執行刑，其效用
      可能隨著長期刑之執行，等比例地大幅下跌，對其教化效
      果不佳，亦有害其回歸社會，爰考量被告鄭家忠之購毒者
      為4 人、轉讓禁藥對象為2 人，被告孫愼鴻幫助販賣之購
      毒者為1 人，被告佘威霆之購毒者為2 人，及前述犯罪期
      間等情，就被告鄭家忠所涉附表一編號1 至8 所示之8 罪
      、編號9 至10所示（不得易科罰金，但得易服社會勞動）
      之2 罪、被告孫愼鴻涉附表一編號2 至3 所示之2 罪、被
      告佘威霆所涉附表一編號8 、12所示之2 罪，分別定其應
      執行刑如主文所示。至被告鄭家忠就附表一編號11之犯行
      ，經本院宣告得易科罰金之刑，依刑法第50條第1 項第1
      款規定，即不予合併定其應執行刑，併此敘明。
三、沒收
（一）按犯罪所得，屬於犯罪行為人者，沒收之；前二項之沒收
      ，於全部或一部不能沒收或不宜執行沒收時，追徵其價額
      ，刑法第38條之1 第1 項前段、第3 項定有明文。次按共
      同正犯之犯罪所得，沒收或追徵，應就各人所分得之數額
      分別為之（最高法院104 年第13次刑事庭會議決議意旨參
      照）。經查，被告鄭家忠、佘威霆就附表一編號1 至8 、
      12所示販賣毒品之犯行，購毒者有給付附表一各該編號「
      交易經過」欄所示之價金，其中附表一編號8 部分，係由
      被告鄭家忠最終取得價金3,000 元，而附表一編號12部分
      ，被告佘威霆最終取得價金為1,000 元，另就附表一編號
      2 至3 部分，則無其他證據足認被告孫愼鴻有從中朋分部
      分現金，均經認定如前，則被告鄭家忠、佘威霆之犯罪所
      得雖未扣案，仍應依刑法第38條之1 第1 項前段、第3 項
      規定，於其2 人各該販賣毒品罪刑項下宣告沒收，且於全
      部或一部不能沒收或不宜執行沒收時，追徵其價額。
（二）扣案被告鄭家忠所有如附表二編號1 所示之手機1 支，係
      其用於附表一編號1 至11所示時間與購毒者、收受毒品者
      、被幫助施用毒品者聯絡之工具，業經本院認定如前，其
      中附表一編號1 至10所示部分，係作為被告鄭家忠販賣第
      二級毒品、轉讓禁藥所用，應依毒品危害防制條例第19條
      第1 項規定，在其各次販賣第二級毒品、轉讓禁藥罪項下
      宣告沒收，就附表一編號11所示部分，則係作為被告幫助
      施用第二級毒品所用之物，應依刑法第38條第2 項規定宣
      告沒收。而被告佘威霆所有用於附表一編號8 、12所示犯
      行之不詳廠牌手機1 支（含門號0000000000號），雖未扣
      案，亦應依毒品危害防制條例第19條第1 項規定沒收，且
      於全部或一部不能沒收或不宜執行沒收時，追徵其價額。
（三）扣案附表二編號1-1 至23所示之物，依卷內事證尚無從審
      認與被告3 人本案犯行有何關聯，爰不予宣告沒收、沒收
      銷燬。其中編號17所示之物，公訴意旨雖認係購毒者洪○
      ○向被告鄭家忠購毒所剩餘之甲基安非他命，然證人洪○
      ○於警詢、偵查中均稱就附表一編號5 、6 、10向被告鄭
      家忠購買、受轉讓之甲基安非他命均已施用完畢（警一之
      二卷第635 、637 、640 頁，警二之二卷第485 頁），則
      該包扣案之甲基安非他命自難認與被告鄭家忠本案販賣、
      轉讓甲基安非他命予洪○○有何關聯，併此敘明。
據上論斷，應依刑事訴訟法第299 條第1 項前段，判決如主文。
本案經檢察官黃楷中提起公訴，檢察官陳登燦到庭執行職務。
中    華    民    國   111    年     1    月    19    日
                  刑事第一庭    審判長法  官  楊智守
                                      法  官  陳狄建
                                      法  官  林  筠
以上正本證明與原本無異。
如不服本判決應於收受判決後20日內向本院提出上訴書狀，並應
敘述具體理由。其未敘述上訴理由者，應於上訴期間屆滿後20日
內向本院補提理由書（均須按他造當事人之人數附繕本）「切勿
逕送上級法院」。
中    華    民    國   111    年    1     月    20    日
                                      書記官  邱上一
附錄論罪科刑法條：
毒品危害防制條例第4 條第2 項
製造、運輸、販賣第一級毒品者，處死刑或無期徒刑；處無期徒
刑者，得併科新臺3千萬元以下罰金。
製造、運輸、販賣第二級毒品者，處無期徒刑或10年以上有期徒
刑，得併科新臺幣1千5百萬元以下罰金。
製造、運輸、販賣第三級毒品者，處7 年以上有期徒刑，得併科
新臺幣1千萬元以下罰金。
製造、運輸、販賣第四級毒品者，處5 年以上12年以下有期徒刑
，得併科新臺幣5百萬元以下罰金。
製造、運輸、販賣專供製造或施用毒品之器具者，處1 年以上7
年以下有期徒刑，得併科新臺幣1百5十萬元以下罰金。
前五項之未遂犯罰之。
藥事法第83條第1項
明知為偽藥或禁藥，而販賣、供應、調劑、運送、寄藏、牙保、
轉讓或意圖販賣而陳列者，處7 年以下有期徒刑，得併科新臺幣
5 千萬元以下罰金。
附表一
┌──┬───┬────┬────┬────┬───────────┬───────────┐
│編號│行為人│販賣/ 轉│時間    │地點    │交易/轉讓經過         │主文及沒收            │
│    │      │讓對象  │        │        │                      │                      │
├──┼───┼────┼────┼────┼───────────┼───────────┤
│1（ │鄭家忠│陳○○  │110 年3 │陳○○住│陳○○以門號0000000000│鄭家忠犯販賣第二級毒品│
│即起│      │        │月1 日22│處旁小北│號行動電話與鄭家忠持用│罪，處有期徒刑伍年伍月│
│訴書│      │        │時24分後│百貨（高│之附表二編號1 所示手機│。扣案如附表二編號1 所│
│附表│      │        │某時許  │雄市○○│門號聯繫甲基安非他命交│示之物沒收。未扣案販賣│
│一編│      │        │        │區○○○│易事宜後，鄭家忠於左列│毒品所得新臺幣參仟元沒│
│號1 │      │        │        │路0 段00│時間、在左列地點交付重│收，於全部或一部不能沒│
│）  │      │        │        │7 號）  │量不詳之甲基安非他命1 │收或不宜執行沒收時，追│
│    │      │        │        │        │包予陳○○，並當場收取│徵其價額。            │
│    │      │        │        │        │3,000 元。            │                      │
├──┼───┼────┼────┼────┼───────────┼───────────┤
│2（ │鄭家忠│陳○○  │110 年5 │陳○○住│陳○○以門號0000000000│鄭家忠犯販賣第二級毒品│
│即起│孫愼鴻│        │月9 日17│處旁小北│號行動電話與鄭家忠持用│罪，處有期徒刑伍年伍月│
│訴書│      │        │時37分後│百貨（高│之附表二編號1 所示手機│。扣案如附表二編號1 所│
│附表│      │        │某時許  │雄市○○│門號聯繫甲基安非他命交│示之物沒收。未扣案販賣│
│一編│    │        │        │區○○○│易事宜後，孫愼鴻駕駛車│毒品所得新臺幣參仟元沒│
│號2 │      │        │        │路0 段00│牌號碼0000-00 號自用小│收，於全部或一部不能沒│
│）  │      │        │        │7 號）  │客車搭載鄭家忠，由鄭家│收或不宜執行沒收時，追│
│    │      │        │        │        │忠於左列時間、在左列地│徵其價額。            │
│    │      │        │        │        │點，交付重量不詳之甲基│孫愼鴻幫助犯販賣第二級│
│    │      │        │        │        │安非他命1 包予陳○○，│毒品罪，處有期徒刑貳年│
│    │      │        │        │        │並當場收取3,000 元。  │捌月。                │
├──┼───┼────┼────┼────┼───────────┼───────────┤
│3（ │鄭家忠│陳○○  │110 年5 │陳○○住│陳○○以門號0000000000│鄭家忠犯販賣第二級毒品│
│即起│孫愼鴻│        │月12日0 │處旁小北│號行動電話與鄭家忠持用│罪，處有期徒刑伍年伍月│
│訴書│      │        │時6 分後│百貨（高│之附表二編號1 所示手機│。扣案如附表二編號1 所│
│附表│      │        │某時許  │雄市○○│聯繫甲基安非他命交易事│示之物沒收。未扣案販賣│
│一編│    │        │        │區○○○│宜後，孫愼鴻駕駛車牌號│毒品所得新臺幣參仟元沒│
│號3 │      │        │        │路0 段  │碼0000-00 號自用小客車│收，於全部或一部不能沒│
│）  │      │        │        │000 號）│搭載鄭家忠，由鄭家忠於│收或不宜執行沒收時，追│
│    │      │        │        │        │左列時間、在左列地點，│徵其價額。            │
│    │      │        │        │        │交付重量不詳之甲基安非│孫愼鴻幫助犯販賣第二級│
│    │      │        │        │        │他命1 包予陳○○，並當│毒品罪，處有期徒刑貳年│
│    │      │        │        │        │場收取3,000 元。      │捌月。                │
├──┼───┼────┼────┼────┼───────────┼───────────┤
│4（ │鄭家忠│孫愼鴻│110 年4 │鄭家忠女│孫愼鴻以附表二編號1-1 │鄭家忠犯販賣第二級毒品│
│即起│      │        │月3 日10│友位於高│所示手機門號以通訊軟體│罪，處有期徒刑伍年肆月│
│訴書│      │        │時43分後│雄市○○│LINE與鄭家忠持用附表二│。扣案如附表二編號1 所│
│附表│      │        │至11時6 │區○○路│編號1 所示手機聯繫甲基│示之物沒收。未扣案販賣│
│一編│      │        │分前某時│之住處  │安非他命交易事宜後，鄭│毒品所得新臺幣貳仟伍佰│
│號4 │      │        │許      │        │家忠於左列時間、在左列│元沒收，於全部或一部不│
│）  │      │        │        │        │地點，交付重量不詳之甲│能沒收或不宜執行沒收時│
│    │      │        │        │        │基安非他命1 包予孫愼鴻│，追徵其價額。        │
│    │      │        │        │        │，並當場收取2,500 元。│                      │
├──┼───┼────┼────┼────┼───────────┼───────────┤
│5（ │鄭家忠│洪○○  │110 年3 │高雄市鳥│洪○○以門號0000000000│鄭家忠犯販賣第二級毒品│
│即起│      │        │月23日21│松區澄清│號行動電話與鄭家忠持用│罪，處有期徒刑伍年壹月│
│訴書│      │        │時35分後│湖附近  │之附表二編號1 所示手機│。扣案如附表二編號1 所│
│附表│      │        │某時許  │        │聯繫甲基安非他命交易事│示之物沒收。未扣案販賣│
│一編│      │        │        │        │宜後，鄭家忠於左列時間│毒品所得新臺幣壹仟元沒│
│號5 │      │        │        │        │、在左列地點，交付重量│收，於全部或一部不能沒│
│）  │      │        │        │        │不詳之甲基安非他命1 包│收或不宜執行沒收時，追│
│    │      │        │        │        │予洪柏融，並當場收取1,│徵其價額。            │
│    │      │        │        │        │000元 。              │                      │
├──┼───┼────┼────┼────┼───────────┼───────────┤
│6（ │鄭家忠│洪○○  │110 年3 │正修科技│洪○○以門號0000000000│鄭家忠犯販賣第二級毒品│
│即起│      │        │月30日18│大學後方│號行動電話與鄭家忠持用│罪，處有期徒刑伍年參月│
│訴書│      │        │時42分後│        │之附表二編號1 所示手機│。扣案如附表二編號1 所│
│附表│      │        │某時許  │        │聯繫甲基安非他命交易事│示之物沒收。未扣案販賣│
│一編│      │        │        │        │宜後，鄭家忠於左列時間│毒品所得新臺幣貳仟元沒│
│號6 │      │        │        │        │、在左列地點，交付重量│收，於全部或一部不能沒│
│）  │      │        │        │        │不詳之甲基安非他命1 包│收或不宜執行沒收時，追│
│    │      │        │        │        │予洪○○，並當場收取2,│徵其價額。            │
│    │      │        │        │        │000 元。              │                      │
├──┼───┼────┼────┼────┼───────────┼───────────┤
│7（ │鄭家忠│歐○○  │110 年3 │高雄市鳳│歐○○以門號0000000000│鄭家忠犯販賣第二級毒品│
│即起│      │        │月25日17│山區中山│號行動電話與鄭家忠持用│罪，處有期徒刑伍年參月│
│訴書│      │        │時56分後│路27號上│之附表二編號1 所示手機│。扣案如附表二編號1 所│
│附表│      │        │某時許  │億檳榔攤│聯繫甲基安非他命交易事│示之物沒收。未扣案販賣│
│一編│      │        │        │        │宜後，鄭家忠於左列時間│毒品所得新臺幣貳仟元沒│
│號7 │      │        │        │        │、在左列地點，交付重量│收，於全部或一部不能沒│
│）  │      │        │        │        │不詳之甲基安非他命1 包│收或不宜執行沒收時，追│
│    │      │        │        │        │予歐○○，並當場收取2,│徵其價額，於全部或一部│
│    │      │        │        │        │000 元。              │不能沒收或不宜執行沒收│
│    │      │        │        │        │                      │時，追徵其價額。      │
├──┼───┼────┼────┼────┼───────────┼───────────┤
│8（ │鄭家忠│陳○○  │110 年3 │陳○○住│佘威霆受鄭家忠所託，與│鄭家忠共同犯販賣第二級│
│即起│佘威霆│        │月17日11│處旁小北│陳○○交易毒品，陳○○│毒品罪，處有期徒刑伍年│
│訴書│      │        │時50分後│百貨（高│先以門號0000000000號行│伍月。扣案如附表二編號│
│附表│      │        │某時許  │雄市○○│動電話與鄭家忠持用附表│1 所示之物沒收。未扣案│
│二編│      │        │        │區○○○│二編號1 所示手機連繫交│販賣毒品所得新臺幣參仟│
│號1 │      │        │        │路0 段  │易甲基安非他命事宜，再│元沒收，於全部或一部不│
│）  │      │        │        │000 號）│由持用門號0000000000號│能沒收或不宜執行沒收時│
│    │      │        │        │        │行動電話之佘威霆聯繫陳│，追徵其價額。        │
│    │      │        │        │        │○○甲基安非他命交易事│佘威霆共同犯販賣第二級│
│    │      │        │        │        │宜，後由佘威霆於左列時│毒品罪，處有期徒刑伍年│
│    │      │        │        │        │間、在左列地點，交付重│肆月。未扣案不詳廠牌手│
│    │      │        │        │        │量不詳之甲基安非他命1 │機壹支（含門號00000000│
│    │      │        │        │        │包予陳○○，並當場收取│78號SIM 卡）沒收，於全│
│    │      │        │        │        │3,000 元，佘威霆再將3,│部或一部不能沒收或不宜│
│    │      │        │        │        │000 元轉交給鄭家忠。  │執行沒收時，追徵其價額│
│    │      │        │        │        │                      │。                    │
├──┼───┼────┼────┼────┼───────────┼───────────┤
│9（ │鄭家忠│歐○○  │110 年5 │高雄市楠│歐○○以門號0000000000│鄭家忠犯轉讓禁藥罪，處│
│即起│      │        │月5 日17│梓區某工│號行動電話與鄭家忠持用│有期徒刑肆月。扣案如附│
│訴書│      │        │時57分後│地      │之附表二編號1 所示手機│表二編號1 所示之物沒收│
│附表│      │        │某時許  │        │聯繫前往工地工作事宜後│。                    │
│三編│      │        │        │        │，鄭家忠於左列時間、在│                      │
│號1 │      │        │        │        │左列地點，轉讓不詳重量│                      │
│）  │      │        │        │        │之甲基安非他命（無證據│                      │
│    │      │        │        │        │證明純質淨重達10公克以│                      │
│    │      │        │        │        │上）予歐○○。        │                      │
├──┼───┼────┼────┼────┼───────────┼───────────┤
│10（│鄭家忠│洪○○  │110 年3 │高雄市鳥│洪○○以門號0000000000│鄭家忠犯轉讓禁藥罪，處│
│即起│      │        │月22日10│松區澄清│號行動電話與鄭家忠持用│有期徒刑肆月。扣案如附│
│訴書│      │        │時30分後│湖附近  │之附表二編號1 所示手機│表二編號1 所示之物沒收│
│附表│      │        │某時許  │        │聯繫交付毒品事宜後，鄭│。                    │
│三編│      │        │        │        │家忠於左列時間、在左列│                      │
│號2 │      │        │        │        │地點，轉讓不詳重量之甲│                      │
│）  │      │        │        │        │基安非他命（無證據證明│                      │
│    │      │        │        │        │純質淨重達10公克以上）│                      │
│    │      │        │        │        │予洪○○。            │                      │
├──┼───┼────┼────┼────┼───────────┼───────────┤
│11（│鄭家忠│孫愼鴻│110 年4 │鄭家忠友│孫愼鴻以附表二編號1-1 │鄭家忠犯幫助施用第二級│
│即起│      │        │月6 日14│人位於高│門號與鄭家忠持用之附表│毒品罪，處有期徒刑參月│
│訴書│      │        │時20分後│雄市○○│二編號1 所示手機聯繫代│，如易科罰金，以新臺幣│
│附表│      │        │某時許  │區之住處│為交易甲基安非他命事宜│壹仟元折算壹日。扣案如│
│四編│      │        │        │（地址不│後，鄭家忠先收取孫愼鴻│附表二編號1 所示之物沒│
│號1 │      │        │        │詳）    │所交付之3,000 元，於左│收。                  │
│）  │      │        │        │        │列時間由孫愼鴻搭載鄭家│                      │
│    │      │        │        │        │忠前往左列地點，由鄭家│                      │
│    │      │        │        │        │忠以上開3,000 元向真實│                      │
│    │      │        │        │        │姓名年籍不詳之人綽號「│                      │
│    │      │        │        │        │阿明」之人購得重量不詳│                      │
│    │      │        │        │        │甲基安非他命1 包，鄭家│                      │
│    │      │        │        │        │忠並將該甲基安非他命1 │                      │
│    │      │        │        │        │包立即交付予孫愼鴻而供│                      │
│    │      │        │        │        │其施用完畢。          │                      │
├──┼───┼────┼────┼────┼───────────┼───────────┤
│12（│佘威霆│鄭家忠  │110 年4 │高雄市○│鄭家忠以附表二編號1 所│佘威霆共同犯販賣第二級│
│即起│阿明  │        │月4 日0 │○區○○│示手機與持用門號000000│毒品罪，處有期徒刑伍年│
│訴書│      │        │時16分許│路00之0 │0000號行動電話之佘威霆│肆月。未扣案不詳廠牌手│
│附表│      │        │至同日22│號全家便│聯繫甲基安非他命交易事│機（含門號0000000000號│
│五編│      │        │分許間之│利商店  │宜後，於110 年4 月3 日│SIM 卡）及販賣毒品所得│
│號1 │      │        │某時    │        │23時55分許先由鄭家忠交│新臺幣壹仟元沒收，於全│
│）  │      │        │        │        │付1,000 元予佘威霆，再│部或一部不能沒收或不宜│
│    │      │        │        │        │由佘威霆聯繫「阿明」交│執行沒收時，追徵其價額│
│    │      │        │        │        │付甲基安非他命1 包予鄭│。                    │
│    │      │        │        │        │家忠，而鄭家忠再支付1,│                      │
│    │      │        │        │        │500 元毒品價金予「阿明│                      │
│    │      │        │        │        │」。                  │                      │
└──┴───┴────┴────┴────┴───────────┴───────────┘
附表二
┌──┬────────────┬────┬────┬───────┐
│編號│扣押物品                │數量    │所有人  │備註          │
├──┼────────────┼────┼────┼───────┤
│1   │ASUS牌行動電話（IMEI：00│1支     │鄭家忠  │用於本案附表一│
│    │0000000000000 、00000000│        │        │編號1-11所示犯│
│    │000000。插有門號00000000│        │        │行。另插有編號│
│    │00號SIM 卡1張）         │        │        │1 -1被告孫愼鴻│
│    │                        │        │        │所有之SIM卡。 │
├──┼────────────┼────┼────┼───────┤
│1-1 │門號0000000000號SIM卡   │1張     │孫愼鴻  │無證據證明與被│
│    │（插於編號1手機內）     │        │        │告3 人本案犯行│
├──┼────────────┼────┼────┤相關。        │
│2   │甲基安非他命            │1包     │孫愼鴻│              │
├──┼────────────┼────┼────┤              │
│3   │殘渣袋                  │1包     │孫愼鴻│              │
├──┼────────────┼────┼────┤              │
│4   │安非他命吸食器          │2組     │孫愼鴻│              │
├──┼────────────┼────┼────┤              │
│5   │毒品咖啡包（賓利牌包裝）│64包    │佘威霆  │              │
├──┼────────────┼────┼────┤              │
│6   │毒品咖啡包（益生飲包裝）│54包    │佘威霆  │              │
├──┼────────────┼────┼────┤              │
│7   │毒品咖啡包（牛頭牌包裝）│36包    │佘威霆  │              │
├──┼────────────┼────┼────┤              │
│8   │愷他命                  │10包    │佘威霆  │              │
├──┼────────────┼────┼────┤              │
│9   │毒品咖啡包（益生飲、牛頭│3包     │佘威霆  │              │
│    │牌及賓利牌包裝）        │        │        │              │
├──┼────────────┼────┼────┤              │
│10  │現金                    │32,200元│佘威霆  │              │
├──┼────────────┼────┼────┤              │
│11  │電子磅秤                │1台     │佘威霆  │              │
├──┼────────────┼────┼────┤              │
│12  │分裝袋                  │1包     │佘威霆  │              │
├──┼────────────┼────┼────┤              │
│13  │愷他命研磨盤及刮板組    │1組     │佘威霆  │              │
├──┼────────────┼────┼────┤              │
│14  │紫色IPHONE手機（IMEI：00│1支     │佘威霆  │              │
│    │0000000000000 ，插有門號│        │        │              │
│    │0000000000號SIM 卡1 張) │        │        │              │
├──┼────────────┼────┼────┤              │
│15  │金色IPHONE手機（IMEI：00│1支     │佘威霆  │              │
│    │0000000000000 ，插有門號│        │        │              │
│    │0000000000號SIM 卡1 張) │        │        │              │
├──┼────────────┼────┼────┤              │
│16  │白色IPHONE手機          │1支     │佘威霆  │              │
├──┼────────────┼────┼────┤              │
│17  │甲基安非他命            │1包     │洪柏融  │              │
├──┼────────────┼────┼────┤              │
│18  │玻璃球吸食器            │1組     │洪柏融  │              │
├──┼────────────┼────┼────┤              │
│19  │OPPO手機（IMEI：00000000│1支     │歐○○  │              │
│    │000000、00000000000000，│        │        │              │
│    │插有門號0000000000號SIM │        │        │              │
│    │卡1 張）                │        │        │              │
├──┼────────────┼────┼────┤              │
│20  │吸食器                  │1組     │歐○○  │              │
├──┼────────────┼────┼────┤              │
│21  │空氣槍（含彈夾1個）     │1支     │歐○○  │              │
├──┼────────────┼────┼────┤              │
│22  │鋼珠瓶                  │1瓶     │歐○○  │              │
├──┼────────────┼────┼────┤              │
│23  │氣瓶                    │1瓶     │歐○○  │              │
└──┴────────────┴────┴────┴───────┘